【裁判字號】    89,易,2568
【裁判日期】    900313
【裁判案由】    竊盜
【裁判全文】
臺灣臺北地方法院刑事判決                        八十九年度易字第二五六八號
    公  訴  人  臺灣臺北地方法院檢察署檢察官
    被      告  甲○○
右列被告因竊盜案件，經檢察官提起公訴（八十九年度偵字第一七六七三號），本院
判決如左：
    主  文
甲○○竊盜，處拘役伍拾伍日，如易科罰金，以參佰元折算壹日。
    事  實
一、甲○○於民國八十九年九月四日下午二時四十五分許，至台北市○○路九六巷一
    號二樓乙○○住處，向乙○○推銷瓦斯防爆器，惟乙○○認價格昂貴乃未購買換
    裝，甲○○並向乙○○借用廁所使用，進入廁所後因見乙○○所有之女用勞力士
    手錶一只放於置物架上，竟臨時起意意圖為自己不法之所有，利用上廁所之機會
    竊取該手錶，得手後旋即離去。嗣經乙○○報警並外出尋找甲○○行蹤，甲○○
    遂於同日下午五時十分許攜帶該手錶至乙○○住處，徉稱要幫忙找尋該手錶，隨
    即進入廁所內取出所帶手錶表示係於廁所內尋獲而為警查獲。
二、案經台北市政府警察局文山第二分局報請台灣台北地方法院檢察署檢察官偵查起
    訴。
    理  由
一、訊據被告甲○○固承認於右揭時地至上址向乙○○推銷瓦斯防爆器，並借用廁所
    ，離去後復至上址向乙○○表示要幫忙尋找該手錶等情不諱，然否認有何竊盜犯
    行，辯稱：其是不小心把該手錶掉到馬桶內，並沖水沖走了，是看到乙○○很傷
    心，才回去幫忙找並找到該手錶，並未竊盜云云。經查：右揭事實業據證人乙○
    ○證述綦詳，明確證稱：甲○○當時有借廁所使用，事後離開時就發現她放置在
    廁所置物架上之勞力士手錶被竊走，乃在廁所內各角落及馬桶找尋，都未發現，
    便懷疑是甲○○利用上廁所之便順手竊取，因只有甲○○進去廁所過，甲○○是
    因知道她已經報警，才以要幫忙尋找該手錶為由，把該手錶送回來等語（見偵查
    卷第六頁反面、第七頁）。而被告於檢察官偵查時稱：「（問：是否在八十九年
    九月四日下午二時四十五分在景新路趁推銷瓦斯時，進入乙○○住宅，並竊取廁
    所內女用勞力士錶？）是的。（問：為何要偷？）我一時好奇，我知錯了」（見
    偵查卷第十六頁反面）。又被告若係不小心將手錶掉落在馬桶內，理應乘馬桶尚
    未沖水前儘速拾起該手錶並擦拭乾淨，而非再沖水將手錶沖走，況該手錶倘確已
    被水沖走，被告亦豈有可能如此輕易於事發後在廁所內尋獲，均與常情有違，且
    與被告先前陳述及證人乙○○所證情節相左，被告上開抗辯，尚無可採。此外復
    有贓物認領保管單一紙附卷可稽，是本件事證已臻明確，被告犯行堪以認定，應
    依法論科。
二、核被告所為，係犯刑法第三百二十條第一項之竊盜罪。爰審酌被告犯罪之動機、
    目的、手段、品行、生活狀況、智識程度、犯罪所生之損害及犯罪後之態度等一
    切情狀，量處如主文所示之刑，並諭知易科罰金之折算標準。又被告行為後，刑
    法第四十一條已於九十年一月四日修正，同年月十日經總統公布施行之，修正後
    之刑法第四十一條規定：「犯最重本刑為五年以下有期徒刑以下之刑之罪，而受
    六個月以下有期徒刑或拘役之宣告，因身體、教育、職業、家庭之關係或其他正
    當事由，執行顯有困難者，得以一元以上三元以下折算一日，易科罰金。但確因
    不執行所宣告之刑，難收矯正之效，或難以維持法秩序者，不在此限。」「併合
    處罰之數罪，均有前項情形，其應執行之刑逾六月者，亦同」；該規定與修正前
    刑法第四十一條規定：「犯最重本刑為三年以下有期徒刑以下之刑之罪，而受六
    個月以下有期徒刑或拘役之宣告，因身體、教育、職業或家庭之關係，執行顯有
    困難者，得以一元以上三元以下折算一日，易科罰金。」比較，修正後之規定將
    可諭知易科罰金之罪由犯最重本刑為三年以下有期徒刑以下之刑之罪擴大至犯最
    重本刑為五年以下有期徒刑以下之刑之罪，而被告所犯竊盜罪之法定刑為五年以
    下有期徒刑，以裁判時即修正後之規定較有利於被告，依刑法第二條第一項前段
    之規定，應適用裁判時即修正後之刑法第四十一條規定諭知易科罰金之折算標準
    。
據上論斷，應依刑事訴訟法第二百九十九條第一項前段，刑法第三百二十條第一項、
修正後刑法第四十一條第一項，罰金罰鍰提高標準條例第一條前段、第二條，判決如
主文。
本案經檢察官孫小萍到庭執行職務
中    華    民    國      九十        年      三      月    十三      日
                                      臺灣臺北地方法院刑事第五庭
                                          法  官  陳容正
右正本證明與原本無異。
如不服本判決，應於判決送達後十日內，向本院提出上訴狀。
                                          書記官  林妙穗
中    華    民    國      九十        年       三     月    十三        日
附錄本案論罪科刑法條全文
刑法第三百二十條第一項
意圖為自己或第三人不法之所有，而竊取他人之動產者，為竊盜罪，處五年以下有期
徒刑、拘役或五百元以下罰金。


司法院資訊處製作；財團法人民間司法改革基金會備份。
